臺灣桃園地方法院民事判決　　　　　　 94年度重訴字第276號
原　　　告　壬○○
訴訟代理人　邱永祥　律師
被　　　告　庚○○原名吳祥木.
上　一　人
訴訟代理人　巳○○
被　　　告　辰○○○
　　　　　　丁○○
　　　　　　丙○○
　　　　　　乙○○
　　　　　　己○○
　　　　　　戊○○
兼 上 五人
訴訟代理人　甲○○○
被　　　告　午○○原名黃志仁.
上　一　 人
訴訟代理人　地○○
被　　　告　宇○○　未○○之.
　　　　　　亥○○　未○○之.
　　　　　　天○○　未○○之.
　　　　　　戌○○　未○○之.
　　　　　　酉○○
　　　　　　申○○
上　六　人
訴訟代理人　午○○
被　　　告　丑○○○
　　　　　　子○○○
　　　　　　寅○○
　　　　　　癸○○
　　　　　　卯○○
上五人共同
訴訟代理人　邱清銜　律師
複　代理人　宙○○
　　　　　　辛○○
上列當事人間分割共有物事件，於民國96年5 月22日言詞辯論終
結，本院判決如下：
    主    文
被告庚○○、辰○○○、丁○○、丙○○、乙○○、己○○、戊○○、甲○○○應就其被繼承人吳劉庚妹所有坐落桃園縣中壢市
○○段三五之一地號土地（地目：建，面積：二五０平方公尺）
，所有權權利範圍六分之一辦理繼承登記。
被告宇○○、亥○○、天○○、戌○○應就其被繼承人未○○所
有坐落桃園縣中壢市○○段三五之一地號土地（地目：建，面積
：二五０平方公尺），所有權權利範圍三十分之一辦理繼承登記
。
兩造共有坐落桃園縣中壢市○○段三五之一地號土地（地目：建
，面積：二五０平方公尺），應予分割，其分割方法如附圖桃園
縣中壢地政事務所九十五年二月十四日中地測法字第一四０００
號土地複丈成果圖所示，其中：編號Ａ部分面積一八平方公尺歸
兩造共同取得，並按如附表一所示應有部分比例維持共有；編號
Ｂ部分面積一二一平方公尺分歸被告丑○○○、子○○○、寅○○、癸○○、卯○○共同取得，並按如附表一所示應有部分比例
維持共有；編號Ｃ部分面積四九平方公尺、編號Ｄ部分面積二二
平方公尺歸原告取得；編號Ｅ部分二三平方公尺歸被告午○○、
宇○○、亥○○、天○○、戌○○、酉○○、申○○共同取得，
並按如附表一所示應有部分比例維持共有；編號Ｆ部分一七平方
公尺歸被告庚○○、辰○○○、丁○○、丙○○、乙○○、己○○、戊○○、甲○○○共同取得，並按如附表一所示應有部分比
例維持共有。
被告丑○○○、子○○○、寅○○、癸○○、卯○○應各提出如
附表二「應補償金額欄」所示之補償費用，分別補償原告及其他
被告如附表二「應受補償金額欄」所示之金額。
訴訟費用由兩造各按附表一所示之比例負擔或連帶負擔。
    事實及理由
壹、程序方面：
一、按當事人死亡者，訴訟程序在有繼承人、遺產管理人或其他
    依法令應續行訴訟之人承受其訴訟以前當然停止，又得為承
    受之人，於得為承受時，應即為承受之聲明，此民事訴訟法
    第168 條、第175 條第1 項所明定。本案繫屬後，原列被告
    之未○○於民國（下同）95年8 月7 日死亡，未○○之繼承
    人宇○○、亥○○、天○○、戌○○等4 人，業已於95年10
    月17日聲明承受訴訟，經核與法無不合，應予准許。
二、按訴狀送達後，原告不得將原訴變更或追加他訴，但請求之
    基礎事實同一或因情事變更而以他項聲明代最初之聲明者，
    不在此限，民事訴訟法第255 條第1 項第2 款、第4 款分別
    定有明文。本件原告起訴時原聲明：「1.被告庚○○、辰○○○、甲○○○、丁○○、丙○○、乙○○、己○○及戊○○應就其被繼承人吳劉庚妹所有坐落桃園縣中壢市○○段第
    35之1 地號土地所有權應有部分6 分之1 辦理繼承登記。2.
    請准就兩造所共有坐落桃園縣中壢市○○段第35之1 地號土
    地准予分割，其分割方法為如起訴狀附圖所示Ａ部分維持共
    有，Ｂ部分歸被告丑○○○、子○○○、寅○○、癸○○、
    卯○○所有、Ｃ部分分歸原告所有，Ｄ部分分歸被告午○○
    、未○○、酉○○及申○○所有，Ｅ部分分歸被告庚○○、
    辰○○○、甲○○○、丁○○、丙○○、乙○○、己○○及
    戊○○所有。」，嗣於訴訟進行中，原告將上揭訴之聲明2.
    變更如主文第3 項所示。又因未○○於95年8 月7 日死亡，
    由其繼承人之繼承人即被告宇○○、亥○○、天○○、戌○○承受訴訟，且尚未辦妥繼承登記，因上開情事變更，原告
    乃將其聲明追加如主文第2 項所示，核屬因情事變更而以他
    項聲明代最初之聲明，應予准許，合先敘明。
三、被告庚○○、辰○○○、午○○、酉○○、申○○、宇○○
    、亥○○、天○○、戌○○經合法通知，未於最後言詞辯論
    期日到場，核無民事訴訟法第386 條各款所列情形，爰依原
    告聲請，由其一造辯論而為判決。
貳、實體方面
一、原告起訴主張：
(一)、坐落桃園縣中壢市○○段第35之1 地號土地（下稱系爭土
      地）為原告、被告丑○○○、子○○○、午○○、未○○
      、酉○○、申○○、寅○○、癸○○、卯○○及訴外人吳
      劉庚妹所共有（兩造各別應有部分如附表一所示），按系
      爭土地因共有人數眾多，且各共有人已分別占有系爭土地
      之一部分獨自使用，是系爭土地實難以管理使用，經原告
      於94年6 月20日通知各共有人協議分割方法不成，因系爭
      土地之共有人吳劉庚妹業已過世，被告庚○○、辰○○○
      、甲○○○、丁○○、丙○○、乙○○、己○○及戊○○
      為吳劉庚妹之全體繼承人，又另一共有人未○○於95年8
      月7 日去世，其所留遺產應由被告宇○○、亥○○、天○○、戌○○等4 人繼承，渠等並已聲明承受本件訴訟，然
      迄今仍未就未○○所遺留系爭土地之所有權應有部分辦理
      繼承登記，爰訴請上開繼承人先為辦理繼承登記。
(二)、系爭土地上現存有為辦理保存登記之房屋，門牌號碼分別
      為中壢市○○路95、97、99、101 、103 、105 號等6 棟
      建物，其中第95、97號等2 棟建物係坐落系爭土地及同段
      第31之397 地號等2 筆土地上，該2 棟建物係被告丑○○○、子○○○及被告寅○○、癸○○、卯○○等3 人之被
      繼承人翁林英等3 人興建，因該建物未辦理保存登記，原
      告無法知悉彼等3 人間之權利義務狀態。其次上揭第99、
      101 號等2 棟建物原為原告之父所興建，嗣後並贈與原告
      。又上揭第103 號建物係坐落於系爭土地及同段第31之39
      9 號、31之441 等3 筆土地上，該建物則為被告午○○、
      未○○、酉○○、申○○等4 人之被繼承人即訴外人黃傳
      厚所興建，彼等4 人與其母廖黃碧繼承後，已於64年間該
      建物出賣予第三人。另上揭第105 號建物則係坐落於系爭
      土地及同段第31之400 地號、第31之312 地號等3 筆土地
      上，該建物係訴外人吳劉庚妹所建，吳劉庚妹死亡後由被
      告庚○○、辰○○○及被告甲○○○、丁○○、丙○○、
      乙○○、己○○與戊○○等人之被繼承人吳祥生所繼承，
      因該建物並未辦理保存登記，原告亦無法知悉被告庚○○
      等人是否繼承上開建物，亦不知渠等是否已辦理分割。
(三)、附圖Ａ部分土地已為供公眾通行多年而有公用地役權之存
      在，故分得該部分土地者，其使用收益權自受到極大之限
      制而顯不公平，故此部分土地自應仍由兩造所共有。此外
      ，被告庚○○、辰○○○、丁○○、丙○○、乙○○、己○○、戊○○、甲○○○為兄妹、叔姪，被告酉○○、申
      ○○、宇○○、亥○○、天○○、戌○○、午○○等人亦
      為同胞骨肉或姑伯姪之關係；被告丑○○○、子○○○、
      寅○○、癸○○、卯○○則為兄弟叔姪，故彼等之關係至
      為親密，且彼等就前開房屋亦已共同使，故仍由其家族就
      其所分配土地維持共有關係為宜。經查原告之父與被告丑
      ○○○、子○○○及黃傳厚、吳劉庚妹與翁林英等人於數
      十年前所建房屋之坐落位置，均橫跨系爭土地及其相鄰前
      後土地，其中被告丑○○○、子○○○與翁林英所建房屋
      ，係橫跨附圖所示Ｂ部分與同段31-397號土地，原告之父
      所建房屋則橫跨附圖所示Ｃ部分土地與同段第31-442地號
      及第31-398地號土地，被告酉○○、申○○、宇○○、亥
      ○○、天○○、戌○○、午○○之被繼承人黃傳厚所建房
      屋，則橫跨附圖所示Ｄ部分土地與同段第31-441地號及第
      31-399地號土地（彼等之被繼承人已將上開房屋出售與第
      三人），至於被告庚○○、辰○○○、丁○○、丙○○、
      乙○○、己○○、戊○○、甲○○○之被繼承人吳劉庚妹
      所建房屋，則橫跨附圖所示Ｅ部分土地與同段31-312號、
      31-400地號土地，且兩造及其繼受人亦已分別取得該橫跨
      部分土地之所有權，故若非以目前兩造之占有現狀為系爭
      土地之分割，則兩造中勢必有人將因其所分得土地與其所
      有房屋坐落位置不一致，而必須將其所有房屋從中拆除，
      此項損害實至為鉅大。從而以兩造目前之占用現狀而為分
      割自有必要，是應由被告丑○○○、子○○○、寅○○、
      癸○○、卯○○分得前開Ｂ部分，原告分得前開Ｃ部分，
      被告午○○、酉○○、申○○、未○○（歿）、宇○○、
      亥○○、天○○、戌○○分得前開Ｄ部分，被告庚○○、
      辰○○○、丁○○、丙○○、乙○○、己○○、戊○○、
      甲○○○則分得Ｅ部分，惟此項分割方法並無法使各共有
      人所分得土地面積與其應有部分換算面積一致，故其分得
      土地面積較其應有部分換算面積為多者，自應對分得土地
      面積較其應有部分換算面積較少者為補償，此項補償以系
      爭土地之公告現值或土地鑑定結果之市價為計算基準，原
      告均無意見等語。
(四)、並聲明：
    1.被告庚○○、辰○○○、甲○○○、丁○○、丙○○、乙○○、己○○及戊○○應就其被繼承人吳劉庚妹所有坐落
      桃園縣中壢市○○段第35之1 地號土地所有權應有部分6
      分之1 辦理繼承登記。
    2.被告宇○○、亥○○、天○○、戌○○應就其被繼承人未
      ○○所有坐落桃園縣中壢市○○段第35之1 地號土地所有
      權應有部分30分之1 辦理繼承登記
    3.兩造所共有坐落桃園縣中壢市○○段第35之1 地號土地，
      請准以95年5 月9 日附圖所示方法分割。
三、被告丑○○○、子○○○、寅○○、癸○○、卯○○等人則
    以：同意原告於95年5 月9 日所提之分割方案，亦同意就分
    割後被告等人取得土地部分，依現有應有部分比例維持共有
    。而原告起訴分割之部分僅為系爭第35之1 地號土地，實際
    上本案之六間房屋除系爭第35之1 地號土地外，另與同段第
    31 之396、31之397 、31之398 、31之399 及31之400 、31
    之442 、31之441 、31之312 地號土地共同合併使用而蓋有
    六間房屋而由兩造各自所有，而被告卯○○等5 人所使用之
    面積合併9 筆土地計算仍有不足，原告應就上開土地全部一
    併加以分割等語，資為抗辯。並聲明：原告之訴應予駁回。
四、被告甲○○○、乙○○、己○○、丁○○、丙○○、戊○○
    等人則以：同意原告於95年5 月9 日所提之分割方案，並同
    意就分割後取得之土地，維持共有；而本件因為原告當時先
    蓋屋，使伊必須把房子蓋到別人的土地上，就所分割之土地
    希望維持共有等語。並聲明：請求駁回原告之訴。
五、被告庚○○、辰○○○、午○○、宇○○、亥○○、天○○
    、戌○○、酉○○、申○○等人未於最後言詞辯論期日到庭
    ，惟據其等以前到庭之陳述略以：同意原告於95年5 月9 日
    提出之分割方案，並同意就分割後取得之土地維持共有。
六、得心證之理由：
(一)、按因繼承於登記前已取得不動產物權者，非經登記，不得
      處分其物權，民法第759 條定有明文。再按法院裁判分割
      共有物而以原物分配於各共有人時，係使共有關係變更為
      單獨所有，其性質為共有人間應有部分之交換，自屬處分
      行為，如係變賣共有物而以價金分配於共有人，即係以處
      分共有物為分割之方法，均以共有人之處分權存在為前提
      ，倘共有不動產之共有人中有於分割前死亡者，於其繼承
      人未為繼承登記前，依民法第759 條規定，不得處分該死
      亡共有人之應有部分，其繼承人倘未先行辦妥繼承登記，
      其他共有人得於請求分割共有物之同時，合併請求該等繼
      承人辦理繼承登記（最高法院著有69年台上字第1134號判
      例意旨可資參照）。經查，系爭土地之原共有人中吳劉庚
      妹已於78年9 月21日死亡、未○○已於95年8 月7 日過世
      ，被告庚○○、辰○○○、丁○○、丙○○、乙○○、己○○、戊○○、甲○○○為吳劉庚妹之繼承人；另被告宇
      ○○、亥○○、天○○、戌○○則為未○○之繼承人，上
      開繼承人均尚未辦理繼承登記，從而，原告請求上開繼承
      之被告應分別依其繼承系爭土地之應有部分比例辦理繼承
      登記，即無不合，爰分別判決如主文第1 、2 項所示。
(二)、按各共有人，得隨時請求分割共有物，但因物之使用目的
      不能分割或契約訂有不能分割之期限者，不在此限；共有
      物之分割，依共有人協議之方法行之；分割之方法，不能
      協議決定者，法院得因任何共有人之聲請，命以原物分配
      於各共有人，或變賣共有物，以價金分配於各共有人，民
      法第823 條第1 項、第824 條第1 項、第2 項分別定有明
      文。經查，本件系爭土地為兩造所共有，且該土地依其使
      用目的並無不能分割之情事，共有人間亦未定有不分割之
      期限，又經原告於94年6 月20日函知各共有人協議分割方
      法，然因各共有人對於分割之意見分岐，無法協議分割等
      情，為兩造所不爭執，則原告請求分割共有物，依法自無
      不合。
(三)、又「分割共有物，以消滅共有關係為目的。法院裁判分割
      共有土地時，除因該土地內部分土地之使用目的不能分割
      （如為道路）或部分共有人仍願維持其共有關係，應就該
      部分土地不予分割或准該部分共有人成立新共有關係外，
      應將土地分配於各共有人單獨所有。」（最高法院69年度
      台上字第1831號判例意旨參照）。次按分割共有物之訴，
      應由法院斟酌當事人之聲明、共有物之使用現況、共有物
      之性質、經濟效用及全體共有人之利益等事項，依職權為
      適當之分配。經查：
    1.附圖所示之分割方案，為原告所提出；被告則均分別表示
      同意原告所提出之分割方案，即依兩造所興建使用之建物
      的現況分割，若有不足部分則以現金找補。又系爭土地，
      除編號Ａ目前為兩造共同使用之巷道外，現有如附圖所示
      由兩造所興建使用分別坐落於附圖所示編號Ｂ、Ｃ、Ｄ、
      Ｅ、Ｆ等土地上之五筆地上建物；編號B 為門牌號碼中壢
      市○○路95及97號建物（目前1 樓作7-11便利商店使用）
      ，係由被告丑○○○、子○○○與翁林英所興建房屋，係
      橫跨附圖所示Ｂ部分與同段31-397號土地；編號Ｃ為門牌
      號碼中平路99及101 號建物（目前1 樓作服飾店及冰果室
      使用），係原告之父所興建房屋，橫跨附圖所示Ｃ部分土
      地與同段第31-442地號及第31 -398 地號土地，編號Ｄ為
      門牌號碼中平路103 號建物（履勘時1 樓鐵門拉下未使用
      ），係被告酉○○、申○○、宇○○、亥○○、天○○、
      戌○○、午○○之被繼承人黃傳厚所興建房屋，橫跨附圖
      所示Ｄ部分土地與同段第31-441地號及第31-399地號土地
      （彼等之被繼承人已將上開房屋出售與第三人），編號Ｅ
      為門牌號碼中平路105 號建物（目前1 樓作童裝店使用）
      ，係被告庚○○、辰○○○、丁○○、丙○○、乙○○、
      己○○、戊○○、甲○○○之被繼承人吳劉庚妹所建房屋
      ，橫跨附圖所示Ｅ部分土地與同段31-312號、31-400地號
      土地，且兩造及其繼受人亦已分別取得該橫跨，且兩造及
      其繼受人亦已分別取得該橫跨部分土地之所有權等情，為
      兩造所不爭執，復據本院勘驗屬實，有本院95年3 月17日
      之勘驗筆錄可稽（見本院卷1 第155 頁至第156 頁），並
      有中壢地政事務所製有土地複丈成果圖乙紙可資參照。
    2.本院斟酌前開土地共有人之意願、土地為建地之性質，暨
      其整體之利用價值，並兼顧分配價值平等均衡原則，認依
      附圖即桃園縣中壢地政事務所95年2月14日之土地複丈成
      果圖所示為分割，即按目前兩造之占有現狀為系爭土地之
      分割，最為公平允洽，亦合於社會經濟效用與成本，並參
      酌兩造分別以書面表達同意於分割取得附圖所示之各編號
      土地後仍按應有部分比例維持共有之意願（見本院卷1 第
      184 頁至187 頁），爰判決如主文第3 項所示。
(四)、末按「以原物為分配時，如共有人中，有不能按其應有部
      分受分配者，得以金錢補償之。」，民法第824 條第3 項
      定有明文。經查系爭土地之土地面積為250 平方公尺，經
      本院函請理德不動產估價師聯合事務所勘估時值總價為49
      ,912,500 元 ，平均每平方公尺為199,650 元，有理德不
      動產估價聯合事務所不動產估價報告附卷可按。又依前開
      所述之分割方法並無法使各共有人所分得土地面積與其應
      有部分換算面積一致，故分得土地面積較其應有部分換算
      面積為多者，即被告丑○○○、子○○○、寅○○、癸○○、卯○○，自應對分得土地面積較其應有部分換算面積
      較少者，即原告及其他被告為補償，此項補償以前揭系爭
      土地鑑定結果之市價為計算基準，應屬客觀公允，爰依本
      件兩造分割情形、補償方法及計算式臚列如附表二所示，
      並判決如主文第4 項所示。
七、按因共有物分割、經界或其他性質上類似之事件涉訟，由敗
    訴當事人負擔訴訟費用顯失公平者，法院得酌量情形，命勝
    訴之當事人負擔其一部，民事訴訟法第80條之1 定有明文。
    又因分割共有物具有非訟事件性質，兩造就共有物分割方法
    不能達成協議時，固得起訴請求裁判分割，然兩造各自主張
    之分割方法，僅供法院參考，法院依民法第824 條命為適當
    之分配，乃斟酌何種分割方法較能增進共有物之經濟效益，
    並兼顧兩造利益以為決定，不受任何共有人主張之拘束，亦
    不因何造起訴而有不同，縱法院認原告請求分割共有物為有
    理由，而依法定方法分割，被告應訴並提出不同主張，係促
    使法院就如何為適法分割形成積極心證，實質上並無何造勝
    訴或敗訴之問題，是以本院酌量兩造可因本件分割共有物而
    獲得之利益，認以兩造共有人於系爭土地應有部分比例負擔
    或連帶負擔訴訟費用方不致失衡，爰判決如主文第5 項所示
    。
八、綜上所述，系爭土地依附圖即桃園縣中壢地政事務所95年2
    月14日收件之土地複丈成果圖所示之分割方法，即按目前兩
    造之占有現狀為系爭土地之分割，併就共有人中，不能按其
    應有部分受分配之減少面積部分，依鑑定市價現值為基準為
    金錢補償，確較為公平合理，亦合於社會經濟效用與成本，
    爰判決如主文所示。
九、結論：原告之訴為有理由，依民事訴訟法第385 條第1 項前
    段、第80條之1 、第85條第2 項，判決如主文。
中　　華　　民　　國　　96　　年　　6 　　月　　 5　　日
                  民事第一庭    法　官　汪智陽
以上正本係照原本作成
如對本判決上訴，須於判決送達後20日內向本院提出上訴狀
                    　　　　　　書記官　葉菽芬
中　　華　　民　　國　　96　　年　　6 　　月　　 5　　日
┌────────────────────────────────────────┐
│附表一：桃園縣中壢市○○段第35之1地號土地之共有情形         94年度重訴字第276 號│
├───┬─────┬────┬─────┬────┬─────┬────────┤
│      │共有人姓名│應有部分│繼承人    │應得面積│訴訟費分擔│備註            │
│      │          │        │          │（㎡）  │比例      │                │
├───┼─────┼────┼─────┼────┼─────┼────────┤
│原  告│壬○○    │6分之2  │          │83.33   │6分之2    │                │
├───┼─────┼────┼─────┼────┼─────┼────────┤
│      │吳劉庚妹  │6分之1  │庚○○    │41.67   │6分之1    │連帶負擔訴訟費  │
│      │          │        │辰○○○  │        │（公同共有│                │
│      │          │        │甲○○○  │        │）        │                │
│      │          │        │丁○○    │        │          │                │
│      │          │        │丙○○    │        │          │                │
│      │          │        │乙○○    │        │          │                │
│      │          │        │己○○    │        │          │                │
│      │          │        │戊○○    │        │          │                │
├───┼─────┼────┼─────┼────┼─────┼────────┤
│被  告│丑○○○  │36分之2 │          │13.89   │36分之2   │                │
├───┼─────┼────┼─────┼────┼─────┼────────┤
│被  告│子○○○  │36分之2 │          │13.89   │36分之2   │                │
├───┼─────┼────┼─────┼────┼─────┼────────┤
│被  告│午○○    │30分之2 │          │16.67   │30分之2   │原名黃志仁      │
├───┼─────┼────┼─────┼────┼─────┼────────┤
│      │未○○    │30分之1 │宇○○    │8.33    │30分之1   │1.未○○於95年8 │
│      │          │        │亥○○    │        │（公同共有│  月7日死亡。   │
│      │          │        │天○○    │        │）        │2.連帶負擔訴訟費│
│      │          │        │戌○○    │        │          │。              │
├───┼─────┼────┼─────┼────┼─────┼────────┤
│被  告│酉○○    │30分之1 │          │8.33    │30分之1   │                │
├───┼─────┼────┼─────┼────┼─────┼────────┤
│被  告│申○○    │30分之1 │          │8.33    │30分之1   │                │
├───┼─────┼────┼─────┼────┼─────┼────────┤
│被  告│寅○○    │27分之2 │          │18.52   │27分之2   │                │
├───┼─────┼────┼─────┼────┼─────┼────────┤
│被  告│癸○○    │27分之2 │          │18.52   │27分之2   │                │
├───┼─────┼────┼─────┼────┼─────┼────────┤
│被  告│卯○○    │27分之2 │          │18.52   │27分之2   │                │
└───┴─────┴────┴─────┴────┴─────┴────────┘
┌─────────────────────────────────────────┐
│附表2：分割情形及補償方法                                                         │
├──┬───┬────┬────┬─────┬───────────┬──────┤
│土地│面積  │姓   名 │分割後之│分割後應得│應（受）補償金額      │ 備　註     │
│編號│（㎡）│        │權利範圍│之土地面積│（新臺幣：元）        │            │
│    │      │        │        │（㎡）    │                      │            │
├──┼───┼────┼────┼─────┼───────────┼──────┤
│Ａ  │18    │庚○○  │6分之1  │3         │                      │            │
│    │      │辰○○○│（公同共│          │                      │            │
│    │      │甲○○○│有）    │          │                      │            │
│    │      │丁○○  │        │          │                      │            │
│    │      │丙○○  │        │          │                      │            │
│    │      │乙○○  │        │          │                      │            │
│    │      │己○○  │        │          │                      │            │
│    │      │戊○○  │        │          │                      │            │
│    │      ├────┼────┼─────┤                      │            │
│    │      │午○○  │30分之2 │1.2       │                      │            │
│    │      ├────┼────┼─────┤                      │由所有共有人│
│    │      │宇○○  │30分之1 │0.6       │                      │依應有部分比│
│    │      │亥○○  │（公同共│          │                      │例維持共有  │
│    │      │天○○  │有）    │          │                      │            │
│    │      │戌○○  │        │          │                      │            │
│    │      ├────┼────┼─────┤                      │            │
│    │      │酉○○  │30分之1 │0.6       │                      │            │
│    │      ├────┼────┼─────┤                      │            │
│    │      │申○○  │30分之1 │0.6       │                      │            │
│    │      ├────┼────┼─────┤                      │            │
│    │      │丑○○○│18分之1 │1         │                      │            │
│    │      ├────┼────┼─────┤                      │            │
│    │      │子○○○│18分之1 │1         │                      │            │
│    │      ├────┼────┼─────┤                      │            │
│    │      │寅○○  │27分之2 │1.33      │                      │            │
│    │      ├────┼────┼─────┤                      │            │
│    │      │癸○○  │27分之2 │1.33      │                      │            │
│    │      ├────┼────┼─────┤                      │            │
│    │      │卯○○  │27分之2 │1.33      │                      │            │
│    │      ├────┼────┼─────┤                      │            │
│    │      │壬○○  │6分之2  │6         │                      │            │
├──┼───┼────┼────┼─────┼───────────┼──────┤
│Ｂ  │121   │丑○○○│18分之3 │20.17     │應支出補償1,452,786 元│由被告依持分│
│    │      ├────┼────┼─────┼───────────┤比例維持共有│
│    │      │子○○○│18分之3 │20.17     │應支出補償1,452,786元 │。          │
│    │      ├────┼────┼─────┼───────────┤            │
│    │      │寅○○  │18分之4 │26.89     │應支出補償1,937,049元 │            │
│    │      ├────┼────┼─────┼───────────┤            │
│    │      │癸○○  │18分之4 │26.89     │應支出補償1,937,049元 │            │
│    │      ├────┼────┼─────┼───────────┤            │
│    │      │卯○○  │18分之4 │26.89     │應支出補償1,937,049元 │            │
├──┼───┼────┼────┼─────┼───────────┼──────┤
│Ｃ  │49    │壬○○  │全部    │49        │應受補償1,263,783元   │            │
├──┼───┼────┼────┼─────┤                      ├──────┤
│Ｄ  │22    │壬○○  │全部    │22        │                      │            │
├──┼───┼────┼────┼─────┼───────────┼──────┤
│Ｅ  │23    │午○○  │5分之2  │9.2       │應受補償1,250,608元   │1.被告宇○○│
│    │      ├────┼────┼─────┼───────────┤  、亥○○、│
│    │      │宇○○  │5分之1  │4.6       │應受補償625,304元     │  天○○、黃│
│    │      │亥○○  │        │          │                      │  祥瑋維持公│
│    │      │天○○  │        │          │                      │  同共有。  │
│    │      │戌○○  │        │          │                      │2.由全體被告│
│    │      ├────┼────┼─────┼───────────┤  依持分比例│
│    │      │酉○○  │5分之1  │4.6       │應受補償625,304元     │  維持分別共│
│    │      ├────┼────┼─────┼───────────┤  有。      │
│    │      │申○○  │5分之1  │4.6       │應受補償625,304元     │            │
├──┼───┼────┼────┼─────┼───────────┼──────┤
│Ｆ  │17    │庚○○  │全部    │17        │應受補償4,326,416元   │由被告維持公│
│    │      │辰○○○│        │          │                      │同共有。    │
│    │      │甲○○○│        │          │                      │            │
│    │      │丁○○  │        │          │                      │            │
│    │      │丙○○  │        │          │                      │            │
│    │      │乙○○  │        │          │                      │            │
│    │      │己○○  │        │          │                      │            │
│    │      │戊○○  │        │          │                      │            │
├──┴───┴────┴────┴─────┴───────────┴──────┤
│註：計算式（四捨五入）：                                                          │
│1.被告丑○○○等5人應補償他共有人之金額如下：                                     │
│  (1)分割前之土地面積為：（13.89+13.89+18.52+18.52+18.52）＝83.34平方公尺          │
│  (2)分割後所得土地面積為【18×（2/36×2+2/27×3）+121＝127平方公尺                │
│  (3)共同應支出之補償金額為：8,716,719元【（127-83.34）×199,650＝8,716,719】      │
│  (4)被告丑○○○、子○○○應各支出補償金額：1,452,786元。                         │
│    （0000000×3/18＝1,452,786）                                                  │
│  (5)被告寅○○、癸○○、卯○○各應支出補償金額：1,937,049元。                     │
│    （0000000×4/18＝1,937,049）                                                  │
│2.原告應受補償之金額：1,263,783元【（6+49+22-83.33）×199,650＝1,263,783】        │
│3.被告午○○、宇○○、亥○○、天○○、戌○○、酉○○、申○○應受補償之金額如下：  │
│  (1)分割前之應得土地面積共為：41.66平方公尺（16.67+8.33+8.33+8.33＝41.66）        │
│  (2)分割後所得之土地面積為：26平方公尺（1.2+0.6+0.6+0.6+23＝26）                  │
│  (3)應共同受補償之金額為：3,126,520元。                                           │
│    【（41.66-26）×199,650＝3,126,520】                                          │
│  (4)被告午○○應受補償之金額為：1,250,608元。                                     │
│    （3,126,520 ×2/5 ＝1,250,608元）。                                           │
│  (5)被告宇○○等4人、酉○○、申○○各應受補償之金額為：625,304元。                │
│    （3,126,520×1/5＝625,304元）                                                 │
│4.被告庚○○等應受補償之金額計為：4,326,416 元【（41.67-3-17）×199,650 ＝        │
│  4,326,416 】                                                                    │
└─────────────────────────────────────────┘
